臺灣桃園地方法院民事判決　九十年度親字第一一五號
　　原　　　告　丙○○
　　被　　　告　丁○○
　　　　　　　　乙○○
　　法定代理人　甲○○
右當事人間否認子女事件，本院判決如左：
    主      文
確認被告丁○○（女，民國八十九年二月十八日生）、乙○○（男，民國九十年七月
六日生）非被告甲○○自原告丙○○受胎所生之婚生子女。
訴訟費用由被告負擔。
    事      實
甲、原告方面：
一、聲明：如主文所示。
二、陳述：原告與被告甲○○於民國八十三年八月二十二日結婚，九十年十月十六日
    離婚，惟查被告甲○○於八十七年五月間因夫妻感情不睦離家出走，被告丁○○
    、乙○○並非被告甲○○自原告受胎所生，迄辦理離婚登記始知被告丁○○、乙○○出生之事實，爰提起否認子女之訴。
三、證據：提出出生證明書影本一件、戶籍謄本一件為證。
乙、被告方面：
一、聲明：同意原告之請求。
二、陳述：被告丁○○、乙○○確非原告與被告甲○○所生之婚生子女，原告確係迄
    辦理離婚登記始知被告丁○○、乙○○出生之事實。
丙：本院依職權囑託法務部調查局鑑定被告丁○○、乙○○與原告之血緣關係。
    理      由
一、本件原告主張其與被告甲○○本係夫妻，嗣後協議離婚，惟婚姻關係存續中受胎
    生有子女即被告被告丁○○、乙○○之事實，業據其提出戶籍謄本為證，自堪信
    為真實。又經本院囑託法務部調查局鑑定原告與被告丁○○、乙○○之血緣關係
    之結果，覆稱「依據遺傳法則，丁○○之STR D3S1358、VWA、FGA、CSF1PO、D7S
    820、D8S1179等型別與丙○○之各項對應型別均矛盾；乙○○之STR D3S1358 、
    THO1、CSF1PO、D21S11、D18S51等型別與丙○○之各項對應型別均矛盾，因此認
    為丙○○不可能為丁○○、乙○○之生父」，有該局九十一年一月二十三日調科
    肆字第０九一二三００００一０號鑑定通知書附卷可稽，是原告主張被告丁○○
    、乙○○非原告之婚生子女之事實，實堪認定。
二、按民法第一千零六十三條第一項推定之婚生子女，如夫妻之一方能證明妻非自夫
    受始者，得於知悉子女出生之日起，一年內提起否認之訴，同條第二項定有明文
    。查被告甲○○在其與原告之婚姻關係存續中受胎產下被告丁○○、乙○○，則
    依法應推定被告丁○○、乙○○為原告與被告甲○○之婚生子女。原告陳明兩造
    分居多年，迄九十年十月十六日辦理離婚登記後始知丁○○、乙○○出生情事，
    並據被告甲○○陳述屬實，復於翌日（九十年十月十七日）提起本訴，未逾法定
    除斥期間。而被告甲○○受胎懷有被告丁○○、乙○○既非與原告同居因此受胎
    所生，則原告於知悉被告丁○○、乙○○出生之日起一年內提起本件訴訟，於法
    洵屬有據，應予准許。
三、據上論結，本件原告之訴為有理由，依民事訴訟法第七十八條、第八十五條第一
    項前段，判決如主文。
中　　　華　　　民　　　國　　九十一　　年　　　四　　　月　　 三十 　　日
                                        臺灣桃園地方法院民事第二庭
~B法　　　官　熊祥雲
右為正本係照原本作成
如對本判決上訴須於判決送達後廿日內向本院提出上訴狀
中　　　華　　　民　　　國　　九十一　　年　　　五　　　月　　 一 　　日
~B法院書記官　游  誼
